臺灣桃園地方法院刑事判決　　　　　　　96年度訴緝字第72號
公　訴　人　台灣桃園地方法院檢察署檢察官
被　　　告　甲○○
上列被告因違反毒品危害防制條例案件，經檢察官提起公訴（九
十五年度毒偵字第二五五四號），被告於本院準備程序中，就被
訴事實為有罪之陳述，經本院告知簡式審判程序意旨，並聽取公
訴人及被告意見後，本院合議庭裁定依簡式審判程序審理，茲判
決如下：
    主  文
甲○○施用第一級毒品，累犯，處有期徒刑壹年，扣案之第一級
毒品海洛因壹包（驗餘淨重零點零貳公克）沒收銷燬之，扣案之
毒品海洛因包裝袋壹只（重零點壹捌公克）、分裝勺貳支、注射
針筒壹支均沒收。
    事  實
一、甲○○前於民國八十七年間因施用毒品案件，經本院於八十
    七年七月二十一日以八十七年度毒聲字第九八九號裁定觀察
    、勒戒後，因認有繼續施用毒品傾向，復經本院於八十七年
    八月二十一日以八十七年度毒聲字第一三七三號裁定令入戒
    治處所施以強制戒治，嗣經本院於八十七年十二月二十八日
    以八十七年度毒聲字第三四五一號裁定停止戒治交付保護管
    束，而於八十八年一月十五日停止戒治出監，後於八十八年
    八月二十日交付保護管束期滿，業經臺灣桃園地方法院檢察
    署檢察官於八十八年九月九日以八十八年度戒偵字第七０號
    為不起訴處分確定。於九十年間復因連續施用第一、二級毒
    品案件，除經本院於九十年十月二十三日以九十年度毒聲字
    第四三五八號裁定令入戒治處所施以強制戒治，嗣經本院於
    九十一年十一月二十一日以九十一年度毒聲字第三三四四號
    裁定停止戒治，所餘戒治期間付保護管束，而於九十一年十
    二月二十日停止戒治出監，後於九十二年三月三十日交付保
    護管束期滿，並經本院於九十一年九月十二日以九十一年度
    易字第八八五號判決判處應執行有期徒刑一年確定（連續施
    用第一級毒品部分判處有期徒刑十月、連續施用第二級毒品
    部分判處有期徒刑四月）。於九十二年間因連續施用第二級
    毒品案件，經本院於九十二年十二月二十二日以九十二年度
    簡字第三二二號簡易判決判處有期徒刑六月；又因違反槍砲
    彈藥刀械管制條例案件，經本院以九十三年度訴字第三九三
    號判決判處有期徒刑八月，併科罰金新臺幣三萬元確定。於
    九十三年間再因持有第一級毒品案件，經本院於九十三年十
    二月二十九日以九十三年度桃簡字第二一七四號簡易判決判
    處有期徒刑四月，上揭三罪，嗣經本院於九十四年四月二十
    八日以九十四年度聲字第九四三號裁定應執行有期徒刑一年
    五月，併科罰金新臺幣三萬元確定。上開數罪接續執行，後
    於九十四年十一月十六日假釋出監交付保護管束，並於九十
    五年二月五日保護管束期滿，有期徒刑所餘刑期內假釋未經
    撤銷，未執行之有期徒刑視為已執行完畢。於九十五年間另
    因連續施用第二級毒品案件，經本院於九十五年八月二十三
    日以九十五年度易字第四八三號判決判處有期徒刑八月確定
    （現執行中）。詎猶不知悔改，復基於施用第一級毒品海洛
    因之犯意，於九十五年四月二十七日晚上十一時許，在桃園
    縣平鎮市○○里○○○路三五號住處內，以注射針筒施打之
    方式，施用第一級毒品海洛因一次。嗣於九十五年四月二十
    八日上午七時三十分許，在桃園縣中壢市○○路○段九一號
    處為警盤查而查獲，並分別在其身上扣得第一級毒品海洛因
    一包（驗餘淨重０．０二公克，空包裝重０．一八公克，另
    查獲第二級毒品甲基安非他命四包，所涉施用第二級毒品罪
    部分，另併由本院以九十五年度易字第四八三號判決判處有
    期徒刑八月），及在其所使用之車上扣得其所有供施用第一
    級毒品所用之分裝勺二支、注射針筒一支。
二、案經桃園縣政府警察局楊梅分局報請臺灣桃園地方法院檢察
    署檢察官偵查起訴。
    理  由
一、按刑事訴訟法第二百七十三條之一規定除被告所犯為死刑、
    無期徒刑、最輕本刑為三年以上有期徒刑之罪、或高等法院
    管轄第一審案件者外，於審判期日前之程序進行中，被告先
    就被訴事實為有罪之陳述時，審判長得告知被告簡式審判程
    序之旨，並聽取當事人、代理人、辯護人及輔佐人之意見後
    ，裁定進行簡式審判程序。經查，本件被告甲○○被訴違反
    毒品危害防制條例一案，非前開不得進行簡式審判程序之案
    件，經被告於本院審理時就被訴事實為有罪之陳述，且經本
    院告知被告簡式審判程序之旨，聽取被告及檢察官之意見後
    ，爰依前開刑事訴訟法第二百七十三條之一之規定，當庭裁
    定改依簡式審判程序審判之，合先敘明。
二、上開事實，業據被告甲○○於本院審理時坦承不諱，而其於
    上揭時、地為警查獲後，經警員採集其尿液送至臺灣檢驗科
    技股份有限公司檢驗，經該公司先以酵素免疫分析法初步檢
    驗，再以氣相層析質譜儀分析法確認檢驗結果，確呈嗎啡陽
    性反應，此有該公司出具之濫用藥物尿液檢驗報告一紙附卷
    足憑，是被告尿液檢驗報告既係以氣相層析質譜儀分析法複
    驗，以此精確嚴謹之科學檢驗方式，自得有效排除偽陽性反
    應，而無誤判之虞，故前揭檢驗結果自屬可信。又查扣之白
    粉一包經送驗結果，確含海洛因命成分，有法務部調查局九
    十五年五月二十四日調科壹字第０八００一一二三三號鑑定
    通知書一紙在卷可考，足見被告前開自白確與事實相符，洵
    堪採信。而被告前於八十七年間因施用毒品案件，經本院以
    八十七年度毒聲字第九八九號裁定觀察、勒戒後，因認有繼
    續施用毒品傾向，復經本院以八十七年度毒聲字第一三七三
    號裁定令入戒治處所施以強制戒治，嗣經本院以八十七年度
    毒聲字第三四五一號裁定停止戒治交付保護管束，而於八十
    八年一月十五日停止戒治出監，後於八十八年八月二十日交
    付保護管束期滿，業經臺灣桃園地方法院檢察署檢察官以八
    十八年度戒偵字第七０號為不起訴處分確定。於九十年間復
    因連續施用第一、二級毒品案件，除經本院以九十年度毒聲
    字第四三五八號裁定令入戒治處所施以強制戒治，嗣經本院
    以九十一年度毒聲字第三三四四號裁定停止戒治，所餘戒治
    期間付保護管束，而於九十一年十二月二十日停止戒治出監
    ，後於九十二年三月三十日交付保護管束期滿，並經本院以
    九十一年度易字第八八五號判決判處應執行有期徒刑一年確
    定（連續施用第一級毒品部分判處有期徒刑十月、連續施用
    第二級毒品部分判處有期徒刑四月）；於九十二年間又因連
    續施用第二級毒品案件，經本院以九十二年度簡字第三二二
    號簡易判決判處有期徒刑六月；於九十五年間另因連續施用
    第二級毒品案件，經本院以九十五年度易字第四八三號判決
    判處有期徒刑八月確定等節，此有臺灣高等法院被告前案紀
    錄表一份附卷可按，是被告於前案觀察勒戒執行完畢釋放後
    ，已非五年後再犯第十條之罪，核與毒品危害防制條例第二
    十三條第二項所定相符，從而，本件事證明確，被告犯行洵
    堪認定，自應依法論科。
三、按被告行為後，刑法業於九十五年七月一日修正施行，與本
    件相關者為累犯之規定，經比較正前後之規定，被告不論依
    照新法或舊法均構成累犯，是適用修正前或修正後之法律，
    對於被告並無何有利或不利之情形，自無庸比較適用，應逕
    行適用裁判時法（最高法院九十五年十一月七日第二十一次
    刑庭會議決議參照）。按海洛因為毒品危害防制條例第二條
    第二項第一款所管制之第一級毒品，屬違禁物，不得非法持
    有、施用，是核被告甲○○所為，係犯毒品危害防制條例第
    十條第一項之施用第一級毒品罪。又其施用海洛因前持有毒
    品海洛因之低度行為，應為其後施用之高度行為所吸收，不
    另論罪。被告前有如事實欄一所示之前科紀錄及徒刑執行等
    情，有臺灣高等法院被告前案紀錄表在卷可憑，其於五年以
    內故意再犯本件有期徒刑以上之罪，為累犯，應依刑法第四
    十七條第一項規定，加重其刑。爰審酌被告犯罪之動機、方
    法、其前經觀察、勒戒及強制戒治後，復仍再施用第一級毒
    品海洛因之犯行，戕害己身，顯無悔改之意、及其犯後坦承
    犯行，態度良好等一切情狀，量處如主文所示之刑。
四、扣案之第一級毒品海洛因一包（驗餘淨重合計０．０二公克
    ），為查獲之毒品，應依毒品危害防制條例第十八條第一項
    前段規定沒收銷燬之。另扣案包裝第一級毒品海洛因之包裝
    袋一只（空包裝合計重０．一八公克）有防止毒品裸露、逸
    出之功用，並便於攜帶其係供被告施用第一級毒品海洛因所
    用之物，至為顯然，及扣案之分裝勺二支、注射針筒一支，
    係被告所有供施用第一級毒品海洛因之用，業據被告於本院
    審理時供承在卷，爰依刑法第三十八條第一項第二款之規定
    併予宣告沒收。
五、公訴意旨另認被告除有於前開時、地施用海洛因犯行外，另
    有自九十五年二月間某日起至九十五年四月二十七日止，連
    續在臺灣地區某處，施用第一級毒品海洛因數次，因認被告
    此部分涉有連續施用第一級毒品罪嫌云云。然查被告雖於偵
    查中供稱自九十五年二月初開始施用海洛因，用至九十五年
    四月二十七日云云，然此係被告之單一自白，而被告除於九
    十五年四月二十八日為警查獲該次有經警採集其尿液送鑑結
    果呈嗎啡陽性反應，佐以被告復坦承確有施用海洛因不諱，
    並有第一級毒品海洛因一包、分裝勺二支、注射針筒一支等
    物扣案可佐，而可認其確有上揭論罪科刑之犯行外，遍查全
    卷資料並無補強證據足認被告另有自九十五年二月間某日起
    至九十五年四月二十七日晚上十一時許前止有施用海洛因之
    情事，公訴意旨認被告在該期間有施用毒品海洛因之犯行，
    尚乏憑據，此外復查無其他積極證據證明被告確有公訴意旨
    所指此部分犯行，然公訴意旨既認此部分與前揭論罪科刑之
    施用第一級毒品罪間有修正前刑法第五十六條連續犯之關係
    ，屬裁判上一罪，爰不另為無罪之諭知。
據上論斷，應依刑事訴訟法第二百七十三條之一第一項、第二百
九十九條第一項前段，毒品危害防制條例第十條第一項、第十八
條第一項前段，刑法第十一條、四十七條第一項、第三十八條第
一項第二款，判決如主文。
本案經檢察官薛植和到庭執行職務。
中　　華　　民　　國　　96　　年　　4 　　月　　27  　日
                    刑事第一庭    法　官　黃梅淑
以上正本證明與原本無異。
如不服本判決，應於判決送達後10日內向本院提出上訴狀（應附
繕本），上訴於臺灣高等法院。
　　　　　　　　　　　　　　　    書記官　魏里安
中　　華　　民　　國　　96　　年　　4 　　月　　27　　日
附錄本案論罪科刑法條：
毒品危害防制條例第10條第1 項規定：
施用第一級毒品者，處6 月以上5 年以下有期徒刑。
毒品危害防制條例第18條第1 項規定：
查獲之第一、二級毒品及專供製造或施用第一、二級毒品之器具
，不問屬於犯人與否，均沒收銷燬之；查獲之第三、四級毒品及
製造或施用毒品之器具，無正當理由而擅自持有者，均沒入銷燬
之。但合於醫藥、研究或訓練之用者，得不予銷燬。
